---
title: "Введение в OffensiveToolMapper"
output: rmarkdown::html_vignette
vignette: >
  %\VignetteIndexEntry{Введение в OffensiveToolMapper}
  %\VignetteEngine{knitr::rmarkdown}
  %\VignetteEncoding{UTF-8}
---

```{r, include = FALSE}
knitr::opts_chunk$set(collapse = TRUE, comment = "#>")
```

# Что делает проект

`OffensiveToolMapper` собирает инструменты из открытых источников, нормализует их, проводит LLM-оценку, строит MITRE ATT&CK-связи и показывает результат в двух слоях:

- Shiny-приложение для человека;
- MCP-сервер для AI-клиентов и внешней автоматизации.

# Поток данных

1. Сбор из GitHub, PacketStorm и RSS.
2. Нормализация и фильтрация нерелевантных кандидатов.
3. Оценка через LLM.
4. Уточнение MITRE-связей.
5. Подготовка RDS-артефактов для Shiny и MCP.

# Основные артефакты

После полного прогона в `inst/extdata/` появляются:

- `normalized_tools.rds`;
- `tool_assessment_results.rds`;
- `relevant_tools.rds`;
- `tool_mitre_mappings.rds`;
- `mitre_refinement_candidates.rds`;
- `visualization_tools.rds`;
- `visualization_tool_matrix.rds`;
- `offensive_tool_mapper.duckdb`.

# Локальный запуск

Полный прогон пайплайна:

```{r eval = FALSE}
source("data-raw/run_full_pipeline.R")
```

Только тесты:

```{r eval = FALSE}
source("data-raw/run_tests.R")
```

# LLM-настройки

Провайдер и модель задаются переменными окружения:

- `LLM_PROVIDER`;
- `LLM_MODEL`;
- `LLM_BASE_URL`;
- `OPENAI_API_KEY`;
- `DEEPSEEK_API_KEY`;
- `LLM_MAX_RECORDS`.

# Интерфейсы

## Shiny

Shiny является единственным пользовательским веб-интерфейсом. В нем находятся обзор, карточки инструментов, MITRE-аналитика и вкладка пайплайна.

## MCP

MCP-сервер дает программный доступ к тем же данным: поиск по инструментам, получение техник и тактик, статистику и базовую классификацию новых кандидатов.
